臺灣臺中地方法院刑事裁定
111年度單聲沒字第268號
聲  請  人  臺灣臺中地方檢察署檢察官
被      告  李薇  



上列被告因違反商標法案件，經聲請人聲請單獨宣告沒收（111
年度執聲字第2602號、110年度緩字第2827號），本院裁定如下
：
    主    文
扣案如附表編號1、3、4所示之物品沒收。
其餘聲請駁回。
    理    由
一、聲請意旨略以：被告李薇前因違反商標法案件，經臺灣臺中
    地方檢察署檢察官以110年度偵字第9805、19865號為緩起訴
    處分，於民國110年9月16日確定，並於111年9月15日緩起訴
    處分期滿未經撤銷。扣案如附表編號1、3、4所示之物，均
    係仿冒商標之商品，屬專科收收之物，且扣案如附表編號2
    之新臺幣（下同）1萬元為被告犯罪所得，爰依刑事訴訟法
    第259條之1，刑法第40條第2項、商標法第98條之規定，單
    獨聲請宣告沒收等語。
二、按違禁物或專科沒收之物得單獨宣告沒收，刑法第40條第2
    項定有明文。次按侵害商標權、證明標章權或團體商標權之
    物品或文書，不問屬於犯罪行為人與否，沒收之，商標法第
    98條亦有明文。第按宣告刑法第38條、第38條之1之沒收或
    追徵，有過苛之虞、欠缺刑法上之重要性、犯罪所得價值低
    微，或為維持受宣告人生活條件之必要者，得不宣告或酌減
    之，為刑法第38條之2第2項所明定。末按檢察官依第253條
    或第253條之1為不起訴或緩起訴之處分者，對刑法第38條第
    2項、第3項之物及第38條之1第1項、第2項之犯罪所得，得
    單獨聲請法院宣告沒收，刑事訴訟法第259條之1定有明文。
三、經查：
　㈠被告前因違反商標法案件，經臺灣臺中地方檢察署檢察官以1
    10年度偵字第9805、19865號為緩起訴處分，於110年9月16
    日確定，並於111年9月15日緩起訴處分期滿未經撤銷等情，
    業據本院核閱該緩起訴處分書、臺灣臺中地方檢察署檢察官
    緩起訴處分命令通知書及全國刑案資料查註表屬實，並有臺
    灣高等法院被告前案紀錄表附卷可佐（見本院卷第13頁）。
　㈡扣案如附表編號1、3、4所示之物，經鑑定後確屬仿冒商標圖
    樣之商品，此有附表「證據出處」欄所示證據存卷可查，足
    認上開扣案物確屬侵害商標權之物品無訛，依商標法第98條
    之規定，不問屬於犯人與否，皆應沒收之，而屬專科沒收之
    物，是揆諸上揭規定，本件聲請人於此所為聲請，於法有據
    ，應予准許。
　㈢至扣案如附表編號2之現金1萬元，係被告為本案犯行，於警
    詢時主動繳交之犯罪所得，業據被告於警詢及偵訊時供承不
    諱（見臺灣臺中地方檢察署110年度偵字第9805號卷【下稱
    偵字第9805號卷】第14頁；臺灣臺中地方檢察署110年度偵
    字第19865號卷第64頁），並有附表編號2「證據出處」欄所
    示證據附卷足憑。惟被告已與被害人美商蘋果公司以5萬元
    達成和解，且被告業已依和解條件賠償被害人等情，有被害
    人刑事陳報狀所附被告承諾書、被告刑事辯護狀暨陳報狀所
    附匯款書影本在卷可徵（見偵字第9805號卷第61至63、64至
    67頁），而被告於偵查時自陳：手機殼從109年1月銷售至12
    月販售約60至120件，售價新臺幣400元，進貨價200元，獲
    利約1萬8千元；電腦殼（按：即筆記型電腦保護殼、外殼）
    從109年10月或11月開始賣，只賣了1個月，販售約5至10件
    ，售價600元，進口價400元，獲利約1千4百元等語（見偵字
    第9805號卷第73頁），被告又於偵查時供稱：總營業額為4
    萬元，獲利約1萬9千元等語（見偵字第9805號卷第74頁），
    茲被告賠償之金額（即5萬元）已逾其犯罪所得（即4萬元）
    ，若再對被告宣告沒收，將有過苛之虞，爰依刑法第38條之
    2第2項之規定，不予宣告沒收，是此部分之聲請，並無理由
    ，應予駁回。
四、依刑事訴訟法第220條、第455條之36第2項，商標法第98條
    ，刑法第40條第2項，裁定如主文。　　
中　　華　　民　　國　　111 　年　　12　　月　　9 　　日
                  刑事第八庭    法  官  姚佑軍　
上正本證明與原本無異。
如不服本裁定，應於送達後五日內，向本院提出抗告狀。
                                書記官  吳佳蔚
中　　華　　民　　國　　111 　年　　12　　月　　9　　日

附表：
編號 物品名稱 數量 說明 證據出處 1 其他仿冒／盜版品（仿冒APPLE手機殼） 1個 1、被告李薇所有 2、手機殼（警方購證） 1、內政部警政署保安警察第二總隊110年度保管字第559號扣押物品清單（見臺灣臺中地方檢察署110年度偵字第9805號卷【下稱偵字第9805號卷】第49頁） 2、APPLE真品與仿冒品驗證報告暨左列物品照片（見偵字第9805號卷第25頁至29頁反面） 3、智慧局商標檢索系統商標單筆詳細報表（【審定號】00000000，見偵字第19865號卷第31頁） 4、智慧財產局商品註冊簿（正商標號數：00000000，見臺灣臺中地方檢察署110年度核交字第808號卷【下稱核交字卷】第13至14頁） 2 贓款 新臺幣1萬元 被告所有，且為其主動交付之不法所得 1、被告之供述（見偵字第9805號卷第14頁；偵字第19865號卷第64頁） 2、臺灣臺中地方檢察署110年度保管字第560號扣押物品清單、臺灣臺中地方檢察署贓證物款收據（見偵字第9805號卷第56頁至56頁反面） 3 其他仿冒／盜版品（仿冒APPLE商標保護殼） 111個 1、被告所有 2、Macbook保護殼（即筆記型電腦外殼，扣押物品清單記載為「平板殼」，為此部分應屬誤載） 1、內政部警政署保安警察第二總隊110年度保管字第2477號扣押物品清單（見臺灣臺中地方檢察署110年度偵字第19865號卷【下稱偵字第19865號卷】第56頁之「編號1」） 2、APPLE真品與仿冒品驗證報告暨左列物品照片（見偵字第19865號卷第36至40頁） 3、智慧局商標檢索系統商標單筆詳細報表（【審定號】00000000，見偵字第19865號卷第31頁） 4、智慧財產局商品註冊簿（正商標號數：00000000，見核交字卷第13至14頁） 4 其他仿冒／盜版品（仿冒APPLE商標保護殼） 1個 1、被告所有 2、手機殼（警方購證） 1、內政部警政署保安警察第二總隊110年度保管字第2477號扣押物品清單（見偵字第19865號卷第56頁之「編號2」） 2、APPLE真品與仿冒品驗證報告暨左列物品照片（見偵字第19865號卷第42至46頁） 3、智慧局商標檢索系統商標單筆詳細報表（【審定號】00000000，見偵字第19865號卷第31頁） 4、智慧財產局商品註冊簿（正商標號數：00000000，見核交字卷第13至14頁）